【裁判字號】    97,抗,1479
【裁判日期】    970930
【裁判案由】    假扣押
【裁判全文】
臺灣高等法院民事裁定                  97年度抗字第1479號
抗  告  人  甲○○○○○○○
抗告人因與相對人美商花旗銀行股份有限公司間假扣押事件，對
於中華民國97年7月15日臺灣桃園地方法院97年度裁全字第3457
號所為裁定，提起抗告，本院裁定如下：
    主  文
抗告駁回。
抗告費用由抗告人負擔。
    理  由
一、相對人於原法院聲請意旨略以：緣抗告人持相對人發行之威
    士信用卡，簽帳消費共積欠信用卡款項達新台幣（下同）
    133,215元，拒不清償，且相對人多次連絡抗告人均未獲置
    理，多次派員訪視抗告人之住所地，抗告人亦不予理會，抗
    告人顯有逃避債務，隱匿財產之虞，因恐日後有不能強制執
    行之虞，願供擔保以代假扣押原因釋明之不足，爰聲請准予
    假扣押等情。
二、抗告人抗告意旨以：抗告人自債務協商至今，均按時繳納款
    項，惟因心臟不堪負荷無法工作，且兒子與先生重病需要龐
    大醫療費，致無法按約定的款項逐一清償，目前已向最大債
    權人申請一致性協商中，抗告人所有位於中壢市之房屋，係
    全家重要棲身之所，並無脫產之確實行為，相對人認抗告人
    有隱匿財產之情事，實為不符，懇請撤銷假扣押，再行協商
    云云。
三、按債權人就金錢請求或得易為金錢請求之請求，欲保全強制
    執行者，得聲請假扣押；假扣押非有日後不能強制執行或甚
    難執行之虞者，不得為之；請求及假扣押之原因應釋明之，
    前項釋明如有不足，而債權人陳明願供擔保或法院認為適當
    者，法院得定相當之擔保，命供擔保後為假扣押，民事訴訟
    法第522條第1項、第523條第1項及第526條第1項、第2項分
    別定有明文。
四、經查：
    (一)抗告人積欠相對人信用卡款項達133,215元未清償之事實
      ，業據相對人提出信用卡申請書影本、帳務及催繳之電
      腦畫面資料各一份為證（見原法院卷第3頁、第10頁至第
      12頁），顯已就本案請求原因事實予以釋明。
    (二)抗告人自民國（下同）97年4 月15日最後一次繳款後即未
      繳款，而與最大債權銀行國泰世華銀行股份有限公司所為
      之協商，已於97年6月10日毀諾，亦經國泰世華銀行於同
      年6月11日通知相對人，其後經相對人以電話聯絡，亦遭
      其關機；親至其處所亦無人應門等情，均據相對人提出
      催繳資料為憑（見原法院卷第10頁至第12頁），堪認相對
      人就抗告人有負擔增加、逃匿等假扣押之原因已為釋明。
      縱其釋明雖有不足，惟相對人已陳明願供擔保，以補釋明
      之不足。
    (三)抗告人雖以家中親屬生病，致無法按約定清償，以及現居
      住之房屋，是全家重要棲身之所，其並無脫產之確實行為
      云云，據以對原裁定聲明不服，難認為有理由。從而，原
      裁定命相對人供擔保後，得對抗告人之財產在133,215元
      之範圍內予以假扣押，核無不合。抗告意旨指摘原裁定不
      當，求予廢棄，為無理由，應予駁回。
五、據上論結，本件抗告為無理由，爰裁定如主文。
中    華    民    國    97    年    9    月    30    日
                    民事第十四庭
                        審判長法  官  張  蘭
                              法  官  鄭純惠
                              法  官  邱瑞祥
正本係照原本作成。
不得再抗告。
中    華    民    國    97    年    9     月    30    日
                              書記官  明祖星


司法院資訊處製作；財團法人民間司法改革基金會備份。
